臺灣板橋地方法院交通事件裁定　　　　99年度交聲字第4482號
原處分機關　交通部公路總局臺北區監理所板橋監理站
異　議　人
即受處分人　黃華昌
上列異議人即受處分人因違反道路交通管理處罰條例案件，對於
交通部公路總局臺北區監理所板橋監理所99年11月23日所為之處
分（原處分案號：板監裁字第裁41-C00000000號），聲明異議，
本院裁定如下：
    主  文
異議駁回。
    理  由
一、聲明異議意旨略以：異議人即受處分人黃華昌於民國99年10
    月2 日下午6 時20分許，騎乘機車行經臺北縣永和市（現改
    制為「新北市永和區○○○○路欲左轉國中路經永福橋至公
    館，因永亨路、國中路為丁字路口，無兩段式左轉待轉區，
    但因當日永亨路雙向塞車，綠燈時雙向車輛通行，根本無法
    直接左轉國中路，故異議人待號誌變換為黃燈乍轉紅燈時，
    始前行至待轉區域後，再安全直行國中路，然卻遭警攔停以
    紅燈後超過3 秒始行左轉為由，舉發異議人闖紅燈，令人不
    服，且警員係躲於國中路汽車保養廠內，於異議人通過丁字
    路口後，緊急衝出攔截製造違規假象，有違警員執勤法規，
    亦於法不合，再者警員指稱異議人係於紅燈3 秒後闖紅燈左
    轉，亦未舉證或科學驗證，僅憑警員自由心證開單舉發，亦
    屬有誤，爰提出聲明異議，撤銷原處分云云。
二、按汽車駕駛人，行經有燈光號誌管制之交岔路口闖紅燈者，
    處新臺幣一千八百元以上五千四百元以下罰鍰；又汽車駕駛
    人，違反道路交通管理處罰條例第53條規定者，除依原條款
    處罰鍰外，並予記違規點數三點，道路交通管理處罰條例第
    53條第1 項、第63條第1 項第3 款分別定有明文。
三、查本件異議人即受處分人黃華昌騎乘車號BLP-757 號重型機
    車，於99年10月2 日下午6 時20分許，沿臺北縣永和市○○
    路由永貞路往林森路方向行駛，駛至與國中路設有燈光號誌
    管制之交岔路口時，遇紅燈未依規定停等，而逕自左轉國中
    路闖越紅燈之違規事實，業經臺北縣政府警察局（現改制為
    「新北市政府警察局」）永和分局函陳查報屬實無訛，有該
    分局99年11月1 日北縣警永交字第0990037646號函影本1紙
    在卷可稽。異議人雖具狀並到庭辯稱上開意旨云云，惟復經
    證人即舉發警員蔡明儒到庭證稱：當時伊與另一同仁是在國
    中路、永亨路口執行路檢勤務，伊等是站在國中路上面對永
    亨路，當時面對永亨路的國中路行車方向燈號為綠燈，永亨
    路的燈號為紅燈，停在永亨路上的駕駛人都已經停在停止線
    前，伊等看到異議人紅燈左轉過來，後方也有跟著同樣紅燈
    左轉的違規人，就迴轉過去攔停舉發異議人，該交岔路口並
    沒有劃設兩段式左轉的機車停等區，所以在永亨路上的機車
    行進時，綠燈是可以直接左轉，因為當時該路口有修車廠擋
    住視線，所以伊不清楚異議人機車是直接左轉還是有停車之
    後再左轉，伊只有看到異議人紅燈左轉的行為等語明確（見
    本院99年12月28 日 訊問筆錄），並提出舉發違規現場地圖
    及照片佐參。且依異議人於聲明異議狀另載稱「三、該違規
    通知單違規事實記載『紅燈亮起3 秒後闖紅燈（永亨路左轉
    國中路）』，事實上『該3 秒』為聲明人在永亨路待（代）
    轉區○○○○路左右轉均無車後之等待時間，才能起步直行
    國中路」等語，足見異議人對其本件係於該交岔路紅燈亮起
    3 秒後，始自永亨路機車紅燈停等區○○○○路之事實並不
    爭執。按駕駛人駕駛汽車，應遵守道路交通標誌、標線、號
    誌之指示，又汽車行駛至交岔路口，其行進、轉彎，應遵守
    燈光號誌或交通指揮人員之指揮，道路交通安全規則第90條
    、第102 條第1 項第1 款均定有明文，是依上述規定，異議
    人於本件違規地點之交岔路口，雖於其行車之永亨路方向綠
    燈時可逕行左轉，無須待轉二段式左轉，惟仍須遵守燈光號
    誌行駛，縱其於行車之永亨路方向綠燈時，因對向車道直行
    車輛多無法逕行左轉而在路口待轉，以致其後行車方向號誌
    又轉換為紅燈，仍應遵守該燈光號誌停等，不得趁隙闖越紅
    燈違規左轉，否則將影響國中路綠燈後左、右轉車輛之行進
    安全，況依上述，異議人係於永亨路行車方向號誌轉換為紅
    燈起3 秒後始行左轉，則由此益見其當然有紅燈左轉之違規
    行為無誤。至異議人於本院調查時雖又改稱：其從永和永亨
    路欲左轉國中路，因為路口沒有兩段式左轉的待轉區，所以
    先騎到永亨路的右側路邊，等永亨路行車方向變成紅燈時，
    其再往國中路方向行駛云云，然此與異議人原具狀意旨所述
    情節有異，已非無疑，且稽之上開舉發警員提出之違規現場
    照片及本院卷附之Google地圖街景照片所示，該處永亨路係
    雙向二車道道路，各行車方向僅有一車道且車道外側亦無劃
    設慢車道，行車車道不寬，如依異議人所稱當時車流甚大，
    顯然路側亦無空間容其停等待轉，況異議人果真有駛越停止
    線在該T 字型交岔路口之永亨路側停等二段式待轉，核諸舉
    發警員上述之執勤所在位置，舉發警員當可直接目及異議人
    機車，而非僅看到異議人機車逕行左轉之情，是綜上所述，
    異議人此部分所辯，難認屬實，應係飾卸之詞，殊無足取。
    此外，衡諸舉發警員與異議人間，互不相識，亦無怨隙，其
    執行公務當無故意構陷異議人之理，是舉發警員上開證述情
    節，應堪採信，異議人上開所辯，均不足採，其上開違規事
    實堪認無訛。從而，原處分機關據以援引上開規定，裁處罰
    鍰新臺幣一千八百元，並記違規點數三點，並無不當。本件
    異議為無理由，應予駁回。
四、據上論斷，應依道路交通事件處理辦法第18條規定（原「道
    路交通案件處理辦法」，已於99年10月26日修正發布，並自
    同年月28日施行，原法規名稱修正為「道路交通事件處理辦
    法」，該辦法原第19條規定，亦變更條次及修正「交通法庭
    」之條文用語為「法院」），裁定如主文。
中    華    民    國  100     年    2     月    17    日
                        交通法庭  法  官  彭  全  曄
以上正本證明與原本無異。
如不服本裁定應於送達後5日內向本院提出抗告狀。
                                  書記官  蘇  宥  維
中    華    民    國  100     年    2     月    17    日